【裁判字號】    97,毒抗,122
【裁判日期】    970319
【裁判案由】    毒品危害防制條例
【裁判全文】
臺灣高等法院刑事裁定                 97年度毒抗字第122號
  抗  告  人
  即  被  告  甲○○
                      樓
上列抗告人因違反毒品危害防制條例案件，不服臺灣板橋地方法
院97年度毒聲字第264號，民國97年2月15日所為送勒戒處所觀察
、勒戒之裁定，提起抗告，本院裁定如下：
    主  文
抗告駁回。
    理  由
一、抗告意旨略以：抗告人於民國（下同）96年8月3日16時35分
    許，自行前往臺北縣政府警察局板橋分局偵查隊接受詢問，
    並經警採集尿液送驗，檢驗報告並呈安非他命類陽性反應，
    惟抗告人並無施用毒品安非他命犯行，檢驗報告所顯示出之
    陽性反應，實有可能係因抗告人與朋友同處一室而誤吸食他
    人施用毒品之煙毒所致，而原審法院並未再對抗告人做任何
    採證或檢驗之程序，遽依上開檢驗報告即認抗告人有施用第
    二級毒品，而裁定抗告人應送勒戒處所觀察、勒戒，自有未
    合，為此提起抗告，請求撤銷原裁定云云。
二、按犯毒品危害防制條例第10條之罪者，檢察官應聲請法院裁
    定，令被告入勒戒處所觀察、勒戒，其期間不得逾二月；又
    觀察、勒戒或強制戒治執行完畢釋放後，五年後再犯前揭第
    10條之罪者，適用本條前二項之規定，同條例第 20條第1項
    、第 3項分別定有明文。查被告甲○○因涉嫌施用毒品安非
    他命，經警傳喚其到案說明，而於96年8月3日16時35分許，
    自行前往臺北縣政府警察局板橋分局偵查隊接受詢問時，經
    警採集其尿液送驗，被告雖否認有何施用毒品安非他命之犯
    行，並辯稱係因與友人同處一室，誤吸食他人施用毒品之煙
    毒，致檢驗結果呈現陽性反應云云，惟查被告於96年8月3日
    經警採集其尿液送請台灣檢驗科技股份有限公司鑑定，經該
    公司以酵素免疫分析法 (EIA ) 初驗及以氣相層析質譜儀法
    (GC/MS )複驗檢驗結果，發現確有安非他命類陽性反應，有
    該公司 96年8月22日濫用藥物尿液檢驗報告乙紙在卷可稽，
    而查尿液以「螢光偏極免疫分析法」之檢驗方法篩檢後，再
    以精密之「氣相層析質譜儀分析法」為確認時，即係在良好
    的操作條件下，以氣相層析質譜儀作藥物及其代謝物之定性
    及定量分析，幾乎不會有偽陽性反應產生之可能（參照行政
    院國軍退除役官兵輔導委員會臺北榮民總醫院八十三年四月
    七日（八三）北總內字第０三０五０號函，暨法務部調查局
    第六處八十七年九月二十二日（87）發技（一）字第八七０
    七一四九一號函），茲查本件被告之尿液，既經臺灣檢驗科
    技股份有限公司以「酵素免疫分析法」篩檢檢驗結果呈安非
    他命類陽性反應，復經較為精密之「氣相層析質譜儀分析法
    」確認檢驗結果，亦發現其尿液呈安非他命之陽性反應，是
    被告確有施用毒品安非他命之事實，應堪認定。而按甲基安
    ０非他命經口服投與後約百分之七十於二十四小時內自尿中
    排出，約百分之九十於九十六小時內自尿中排出，由於甲基
    安非他命成分之檢出與其投與方式、投與量、個人體質、採
    尿時間與檢測儀器之精密度等諸多因素有關，因此僅憑尿液
    中呈安非他命陽性反應，並無法確實推算吸食時間距採集時
    間之長短，惟依上述資料推斷，最長可能不會超過四日，亦
    經行政院衛生署藥物食品檢驗局81年2月8日（八一）藥檢一
    字第001156號函示明確，足證被告確有於96年8月3日經警採
    尿前之96小時內之某時，在不詳地點施用第二級毒品安非他
    命之事實，應堪認定，被告所辯係因誤吸入空氣中之煙毒，
    致檢驗結果呈現陽性反應云云，要屬卸責之詞，而無足採，
    原審法院因而依台灣板橋地方法院檢察署檢察官之聲請，援
    引毒品危害防制條例第二十條第一項、第三項、觀察勒戒處
    分執行條例第三條第一項、第二項之規定，裁定將被告送勒
    戒處所觀察、勒戒，經核並無不合，被告執上揭抗告意旨指
    摘原審裁定不當，尚難認有理由，應予駁回。
據上論斷，應依刑事訴訟法第412條，裁定如主文。
中    華    民    國    97    年    3     月    19    日
                  刑事第五庭    審判長法  官  吳  敦
                                      法  官  陳春秋
                                      法  官  張傳栗
以上正本證明與原本無異。
不得再抗告。
                                      書記官  李佩真
中    華    民    國    97    年    3     月    19    日


司法院資訊處製作；財團法人民間司法改革基金會備份。
